臺灣臺東地方法院刑事判決　　　　　　　 96年度訴字第239號
公　訴　人　臺灣臺東地方法院檢察署檢察官
被　　　告　丁○○
選任辯護人　蘇建榮律師
被　　　告　乙○○
　　　　　　　　　　(現另案於高雄女子戒治所執行中)
指定辯護人　本院公設辯護人　甲○○
上列被告等因違反毒品危害防制條例案件，經檢察官提起公訴 (
96年度偵字第1321、1337號、96年度毒偵字第314號)，本院判決
如下：
    主  文
丁○○明知為禁藥而轉讓，累犯，處有期徒刑拾月；又施用第二
級毒品，累犯，處有期徒刑柒月，扣案之第二級毒品甲基安非他
命陸包(驗餘淨重合計零點捌貳公克)沒收銷燬之，包裹上開第二
級毒品甲基安非他命之包裝袋陸個、吸食器壹組、塑膠小鏟壹支
、玻璃球壹個均沒收。應執行有期徒刑壹年肆月，扣案之第二級
毒品甲基安非他命陸包(驗餘淨重合計零點捌貳公克)沒收銷燬之
，包裹上開第二級毒品甲基安非他命之包裝袋陸個、吸食器壹組
、塑膠小鏟壹支、玻璃球壹個均沒收。
丁○○其餘被訴販賣第二級毒品部分，無罪。
乙○○販賣第二級毒品，共肆罪，各處有期徒刑柒年貳月，未扣
案各因販賣第二級毒品所得新臺幣壹仟元沒收，如全部或一部不
能沒收時，以其財產抵償之。應執行有期徒刑捌年陸月，未扣案
因販賣第二級毒品所得新臺幣肆仟元沒收，如全部或一部不能沒
收時，以其財產抵償之。
乙○○其餘被訴意圖販賣而持有第二級毒品部分，公訴不受理。
    犯罪事實
一、丁○○(綽號鴨肉)前於民國85年間因竊盜、施用麻藥案件，
    經本院以85年度訴字第212號就施用麻藥部分判處有期徒刑
    11月確定、臺灣高等法院花蓮分院以86年度上更(一)字第83號
    就竊盜案件判處有期徒刑2年8確定，合併定應執行有期徒刑
    3年6月確定，於90年11月23日假釋交付保護管束，嗣因保護
    管束期間期間另犯贓物罪，經撤銷假釋執行殘刑；又前開保
    護管束期間所犯贓物案件，經本院判處有期徒刑3月確定，
    接續執行後於92年12月2日執行完畢。
二、丁○○又於91年間因施用毒品案件，經本院以91年度毒聲字
    第50號裁定送觀察勒戒後，認有繼續施用毒品傾向，復經本
    院以91年度毒聲字第66號裁定令入戒治處所施以強制戒治，
    嗣由本院以91年度毒聲字第285號裁定停止戒治付保護管束
    ，於92年4月1日保護管束期滿，視為強制戒治執行完畢，並
    經臺灣臺東地方法院檢察署檢察官於92年4月15日以92年度
    戒毒偵字第8號不起訴處分在案；又於93年間因施用毒品案
    件，經本院以93年度訴字第103號判處有期徒刑5月確定 (現
    仍假釋中)。猶無法戒除毒癮，明知甲基安非他命係屬毒品
    危害防制條例第2條第2項第2款所列之第二級毒品，亦屬藥
    事法所管制之禁藥，依法不得持有、施用及轉讓，於上開強
    制戒治處分執行完畢釋放後5年內，基於施用第二級毒品甲
    基安非他命及轉讓禁藥予他人施用之犯意，於96年5月30日
    下午某時許，在臺東縣臺東市○○路147號假期飯店205號房
    內，以將甲基安非他命置於玻璃球吸食器內，點火燒烤吸食
    氣體之方式，除供己施用外，並將該內含有重量不詳 (無證
    據證明轉讓之第二級毒品甲基安非他命數量超過行政院依毒
    品危害防制條例第8條第6項頒訂之「轉讓持有毒品加重其刑
    之數量標準」第2條第2項規定之淨重10公克之數量)甲基安
    非他命之吸食器，交予在場之乙○○、戊○○，而無償轉讓
    第二級毒品甲基安非他命給乙○○ (乙○○所涉施用第二級
    毒品部分，經警於同年5月31日晚間7時5分至7時35分間採集
    尿液檢體送驗，檢驗結果呈現甲基安非他命陽性反應，惟乙○○因於同年2月8日施用第二級毒品甲基安非他命，已經本
    院於同年4月18日以96年度毒聲字第45號裁定送觀察、勒戒
    ，基於保安處分執行其一原則，併予於同年7月20日入觀察
    勒戒處所執行觀察、勒戒，嗣因認有繼續施用傾向，復經本
    院以96年度毒聲字第128號裁定令入戒治處所施以強制戒治
    ，現仍執行強制戒治中)、戊○○ (96年6月20日經警採集尿
    液檢體，送驗結果未檢出毒品反應)輪流施用。嗣為警於96
    年5月31日晚上8時30分許，在臺東縣臺東市○○路○段某小
    吃店前查獲，自丁○○之皮包內扣得其持有供己施用之甲基
    安非他命6包(驗前總毛重2.34公克，包裝塑膠袋總重1.44公
    克，驗前淨重合計0.9公克，驗餘淨重合計0.82公克)，另自
    其所駕駛之車牌號碼WT-2787號自小客車內扣得其所有供施
    用甲基安非他命所用之吸食器1組、塑膠小鏟1支、玻璃球1
    個。
三、乙○○明知甲基安非他命(起訴書誤載為安非他命)為毒品危
    害防制條例第2條第2項第2款所管制之第二級毒品，未經許
    可不得非法持有、販賣，竟意圖營利，基於販賣第二級毒品
    安非他命牟利之犯意，分別於96年4月初某日、96年4月中旬
    某日、96年5月初某日及96年5月中旬某日，在臺東縣鹿野鄉
    ○○路中華路3段396號其開設之紅璦小吃部內，各以新臺幣
    (下同)1,000 元之價格，販賣不詳數量之甲基安非他命予己○○4次。
四、案經臺東縣警察局移請臺灣臺東地方法院檢察署檢察官偵查
    起訴。
    理  由
壹、有罪部分：
一、證據能力方面：
(一)本案被告丁○○、乙○○所為不利於己之陳述，並無出於強
    暴、脅迫、利誘、詐欺、疲勞訊問、違法羈押或其他不正之
    方法，亦未違反法定障礙事由期間不得訊問或告知義務之規
    定而為，復與下述二、之證據所顯示之事實具有合致性，依
    刑事訴訟法第156條第1項、第158條之2規定，應有證據能力
    。
(二)證人己○○於警詢、偵訊時證詞之證據能力：
    1.證人己○○於警詢所為之指述，為被告以外之人於審判外
      之言詞陳述，為傳聞證據，被告乙○○及其辯護人就該證
      據之證據能力提出爭執(本院卷第37頁)，復查無得例外取
      得證據能力之法律依據，應認無證據能力，不得採為認定
      被告有罪之證據資料。
    2.又檢察官職司追訴犯罪，就審判程序之訴訟構造而言，檢
      察官係與被告相對立之當事人一方，偵查中對被告以外之
      人所為之偵查筆錄，或被告以外之人向檢察官所提之書面
      陳述，性質上均屬傳聞證據。自理論上言，如未予被告反
      對詰問、適當辯解之機會，一律准其為證據，似有違當事
      人進行主義之精神，對被告之防禦權亦有所妨礙。然現階
      段刑事訴訟法規定檢察官代表國家偵查犯罪、實施公訴，
      必須對於被告之犯罪事實負舉證之責，依法有訊問被告、
      證人及鑑定人之權，證人、鑑定人且須具結，且實務運作
      時，偵查中檢察官向被告以外之人所取得的陳述，原則上
      均能遵守法律規定，不致違法取供，可信性極高，為兼顧
      理論與實務，職是，被告以外之人前於偵查中已具結而為
      證述，除反對該項供述得具有證據能力之一方，已釋明「
      顯有不可信之情況」之理由外，不宜以該證人未能於審判
      中接受他造之反對詰問為由，即遽指該證人於偵查中之陳
      述不具證據能力。證人己○○業於偵查中以證人身分具結
      作證，有證人結文附卷可稽 (見臺灣臺東地方法院檢察署
      96年度偵字第1321號卷第44頁、第96頁，以下稱偵字第13
      21號卷)，並於本院審理時另基於證人地位具結作證，在
      賦予被告乙○○對質詰問機會之情形下為證述，且於檢察
      官訊問時之證述，依筆錄之記載，並無證據顯示係遭受強
      暴、脅迫、詐欺、利誘等外力干擾情形，或在影響其心理
      狀況致妨礙其自由陳述等顯不可信之情況，被告乙○○之
      辯護人雖反對其於偵查中之供述具有證據能力，惟未能釋
      明上開供述有何顯不可信之情況，依上揭說明，證人己○○於偵查中具結後向檢察官所為之證述，依刑事訴訟法第
      159條之1第2項自具有證據能力。
(三)按被告以外之人於審判外之陳述，雖不符前4條之規定，而
    經當事人於審判程序同意作為證據，法院審酌該言詞陳述或
    書面陳述作成時之情況，認為適當者，亦得為證據。當事人
    、代理人或辯護人於法院調查證據時，知有第159條第1項不
    得為證據之情形，而未於言詞辯論終結前聲明異議者，視為
    有前項之同意，刑事訴訟法第159條之5定有明文。本案判決
    所引用其餘檢察官所舉之供述及非供述證據，業經本院於準
    備程序及審理時提示被告及其辯護人均表示無意見，迄於言
    詞辯論終結前亦未聲明異議，可認為同意作為證據，本院審
    酌該等證據之取得過程並無瑕疵，與本案待證事實間復具有
    相當之關聯性，以之為本案證據尚無不當，自得採為證據，
    先此敘明。
二、認定犯罪事實所憑之證據及理由：
(一)被告丁○○施用第二級毒品甲基安非他命及轉讓禁藥甲基安
    非他命部分：
    1.被告丁○○於偵訊、本院準備程序、審理時坦認有於96年
      5月30日下午在臺東縣臺東市○○路147號假期飯店205號
      房內，以將甲基安非他命置於玻璃球吸食器內，點火燒烤
      吸食氣體之方式，除供己施用外，並提供予共同被告乙○○、戊○○輪流施用，及翌日晚間8時30分許為警在其皮
      包內扣得其持有之6包白色結晶體之事實不諱(見臺灣臺東
      地方法院檢察署96年度偵字第1337號卷第88頁，以下稱偵
      字第1337號卷、本院卷第44頁、第351頁)。
    2.證人即共同被告乙○○於本院審理時、證人戊○○於偵訊
      及本院審理時均證述96年5月30日下午在臺東縣臺東市○○路147號假期飯店205號房內輪流施用之甲基安非他命及
      使用之玻璃球吸食器，係被告丁○○所提供等語 (見偵字
      第1321號卷第72頁、本院卷第317頁至第318頁、第332頁)
      。
    3.被告丁○○確有於96年5月30日投宿臺東縣臺東市○○路1
      47號假期飯店205號房之情，有該飯店96年5月30日顧客登
      記簿影本在卷可稽 (見偵字第1337號卷第28頁)。
    4.臺東縣警察局刑事警察大隊偵三隊於96年5月31日晚上8時
      30分許在被告丁○○之皮包內扣得其持有之白色結晶體6
      包及在其所駕駛之車牌號碼WT-2787號自小客車內扣得其
      所有供施用毒品所用之吸食器1組、塑膠小鏟1支、玻璃球
      1個，有搜索扣押筆錄及扣押物品目錄表、搜索照片影本6
      張附卷可按(見臺東縣警察局東警刑偵三字第00960068036
      號卷第10頁至第13頁)。而扣案之白色結晶體6包經送請內
      政部警政署刑事警察局鑑驗，鑑定結果均為白色結晶體，
      外觀型態均相似，驗前總毛重2.34公克，空包裝塑膠袋總
      重1.44公克(驗前淨重0.9公克，取0.08公克鑑定用罄，驗
      餘淨重0.82公克)，隨機抽取其中1包鑑定，檢出二級毒品
      甲基安非他命成分(Methamphetamine)，有該局96年7月20
      日刑鑑字第0960097584號鑑定書(見偵字第1337號卷第117
      頁)可資為證。
    5.又被告丁○○、乙○○於96年5月31日為警查獲後，經警
      採集渠等之尿液檢體，經送請慈濟大學濫用藥物檢驗中心
      以氣相層析質譜儀 (GC/MS)進行確認檢驗結果，均呈甲基
      安非他命陽性反應，有臺東縣警察局刑事警察大隊偵三隊
      96年度查獲違反毒品危害防制條例案採驗尿液名冊、慈濟
      大學濫用藥物檢驗中心檢驗總表附卷足憑 (見偵字第1337
      號卷第77頁至第78頁)。
    6.被告丁○○於91年間因施用毒品案件，經本院以91年度毒
      聲字第50號裁定送觀察勒戒後，認有繼續施用毒品傾向，
      復經本院以91年度毒聲字第66號裁定令入戒治處所施以強
      制戒治，嗣由本院以91年度毒聲字第285號裁定停止戒治
      付保護管束，於92年4月1日保護管束期滿，視為強制戒治
      執行完畢，並經臺灣臺東地方法院檢察署檢察官於92年4
      月15日以92年度戒毒偵字第8號不起訴處分在案；又於93
      年間因施用毒品案件，經本院以93年度訴字第103號判處
      有期徒刑5月確定，有臺灣高等法院被告前案紀錄表附卷
      足憑(見本院卷第14頁至第32頁)，其於上開強制戒治執行
      完畢釋放後，5年內再犯毒品危害防制條例第10條第2項施
      用第二級毒品甲基安非他命罪。
    7.綜上事證以觀，被告丁○○將甲基安非他命置於玻璃球吸
      食器內，點火燒烤吸食氣體，並將該吸食器交予共同被告
      乙○○、戊○○輪流施用，被告丁○○雖非直接轉讓甲基
      安非他命結晶予乙○○、戊○○，然甲基安非他命結晶經
      加熱後轉化為氣體，二者除一為固體、一為氣體之物理狀
      態有異外，其化學成分性質上仍同為甲基安非他命，於法
      律上之評價並無不同，被告丁○○有於上揭時、地，除供
      己施用外，並轉讓禁藥甲基安非他命予乙○○、戊○○輪
      流施用乙事，應堪認定。
    8.被告丁○○於本院準備程序時雖辯稱96年5月31日被警察
      查獲的6包甲基安非他命，5小包是乙○○掉落或放在假期
      飯店房間化妝台，伊在5月31日退房時一起帶走，另較大
      的1大包是乙○○於5月28日向伊借車時給伊，伊自己在施
      用的云云。然此業經乙○○予以否認，而觀之被告丁○○
      於偵訊時先供稱扣案甲基安非他命是96年5月30日下午乙○○自行攜帶甲基安非他命及施用工具至假期飯店205號
      房內施用，施用後將上開物品放在1個小袋子內留在205號
      房云云(見偵字第1337號卷第17頁)，其後則改稱扣案較大
      包之甲基安非他命係乙○○於5月28日給伊，數量可吸食
      10次以上，96年5月30日在假期飯店內伊提供讓大家吸食
      就是使用該包甲基安非他命，乙○○留下來的5小包甲基
      安非他命，市價約5千元，乙○○給伊6包甲基安非他命，
      可能是要貼補伊5月28日開車載她到臺東買毒品的油錢及
      酬謝伊，因為乙○○沒有跟伊要錢，伊油錢花了1,500元
      云云(見偵字第1337號卷第65頁、第88頁至89頁)，所述已
      有矛盾，且該5小包甲基安非他命倘確為共同被告乙○○
      所有之物，焉有可能放在上開飯店房間內而未隨身攜走，
      又當日施用之甲基安非他命及使用之工具係被告丁○○所
      提供，為被告丁○○所自承，則共同被告乙○○應無另拿
      出甲基安非他命放在化妝台上之必要；再者，因政府查緝
      毒品甚嚴，毒品均益趨量微價高，其計算單位多以0.1公
      克以下之單位計價，錙銖必較，而依其上開所述，乙○○
      竟為酬謝其提供車輛購毒之油資即無償贈與價值近萬元而
      與油資顯不相當之甲基安非他命，實難置信。被告丁○○
      上開所辯顯與常理有違，核無足採。扣案甲基安非他命6
      包，係被告丁○○持有供己施用之物，應堪認定。
    9.綜上所述，本案事證已臻明確，被告丁○○施用第二級毒
      品甲基安非他命及轉讓禁藥甲基安非他命之犯行，堪以認
      定，應予依法論科。
(二)被告乙○○販賣第二級毒品甲基安非他命部分：
    訊之被告乙○○矢口否認有何販賣第二級毒品甲基安非他命
    之犯行，辯稱：伊沒有販賣甲基安非他命給己○○，伊是和
    己○○一起去向綽號「阿輝」之人購買毒品云云。惟查：
    1.被告乙○○確有於96年4月初某日、4月中旬某日、5月初
      某日、5月中旬某日在紅璦小吃部各販賣價值1千元之第二
      級毒品甲基安非他命予己○○，己○○尚賒欠乙○○4千
      元之情，迭經證人己○○於偵訊及本院審理時證述綦祥，
      其於偵訊時證稱：伊於96年4月初有一次到乙○○店裡喝
      酒，看到她正在吸食安非他命，當時伊有酒意，就跟乙○○說可否賣伊一點點，乙○○給伊1千元的安非他命，之
      後一個禮拜、96年5月初、5月中伊都直接到乙○○店裡向
      她買安非他命各1千元，伊向乙○○拿安非他命，有1、2
      次乙○○有出外隔了約10幾、20分鐘才回到店裡把安非他
      命拿給伊，其他是乙○○進到店裡面的房間走出來就拿給
      伊。伊不知道乙○○安非他命的來源，未曾與乙○○一起
      向她人拿過毒品，亦不知道「阿輝」之人。伊去乙○○店
      裡消費從未欠款，所欠的4千元都是毒品的錢等語(見偵字
      第1321號卷第40頁至第41頁)；於本院審理時證稱：伊向
      乙○○買過安非他命，是有一次去乙○○店裡，無意間看
      到她在吸食，就問她可不可以撥給伊，乙○○打電話給一
      個朋友叫別人送過來。伊1次買1千元，伊記得欠乙○○4
      千元安非他命的錢。乙○○沒有告訴過伊安非他命如何來
      的，伊沒有跟其他人買過安非他命，也沒有跟乙○○一起
      去向其他人買過安非他命。伊有去乙○○的店裡消費，但
      都是付現金，沒有欠乙○○錢等語(見本院卷第320頁、第
      337頁至第340頁)。衡諸證人己○○與被告乙○○素無仇
      隙，衡情當無自陷偽證罪而構詞誣賴被告乙○○，或是虛
      構事實以陷害被告乙○○之理，且觀其偵訊及本院審理時
      所述內容，就被告乙○○販賣毒品之時間、地點、金額等
      交易之重要事項均證述一致且具體確實，其證述情節當非
      捏造之詞，應堪可採。佐以被告乙○○於偵訊時亦坦認己○○知道伊有在吸食安非他命，己○○沒有貨源，伊有幫
      己○○向綽號「阿輝」之人拿安非他命，己○○都給伊1
      千元，伊跟「阿輝」拿2千元或3千元的安非他命等語 (見
      偵字第1321號卷第81頁)，被告乙○○確有販賣第二級毒
      品甲基安非他命予己○○之事實，應堪認定。
    2.被告乙○○因己○○賒欠購毒費用，於96年5月28日下午
      與共同被告丁○○一同前往己○○位於臺東縣鹿野鄉○○
      村○○路○段406巷6號住處催討甲基安非他命欠款4千元，
      乙○○與己○○交談時，音量正常，丁○○在旁邊距離約
      3、4公尺處等候之事實，業據證人己○○、共同被告丁○○以證人身分於本院審理時證述明確(見本院卷第334至第
      335頁、第338頁至第340頁)，且被告乙○○於偵訊時雖辯
      稱係向己○○催討至小吃部消費所積欠之款項，惟亦不否
      認該時向己○○催討之欠款有部分是購毒費用 (見偵字第
      1321號卷第81頁)，益證被告乙○○確有販賣甲基安非他
      命予己○○係屬實情。
    3.按近年來毒品之濫用，危害國民健康與社會安定日益嚴重
      ，治安機關對於販賣毒品之犯罪行為，無不嚴加查緝，各
      傳播媒體對於政府大力掃毒之決心亦再三報導，已使毒品
      不易取得且物稀價昂，苟被告乙○○於買賣之過程中無利
      可圖，縱屬至愚，亦無甘冒被取締移送法辦判處重刑之危
      險而平白從事甲基安非他命買賣之理，是其販入之價格必
      較其出售之價格為低，而有從中賺取買賣價差牟利之意圖
      及事實，應屬合理認定；且販賣毒品甲基安非他命係違法
      行為，非可公然為之，而甲基安非他命亦無公定價格，係
      可任意分裝增減份量，每次買賣之價格、數量，亦隨時依
      雙方之關係深淺、資力、需求量、對行情之認知、來源是
      否充裕、查緝是否嚴緊、購買者被查獲時供述購買對像之
      可能風險之評估等因素，而異其標準，機動調整，非可一
      概論之。從而販賣之利得，實難察得其交易實情，然販賣
      者從價差或量差中牟利，方式雖異，惟其販賣行為在意圖
      營利則屬同一。而被告乙○○與己○○僅係朋友關係，非
      屬至親，被告乙○○當無甘冒重典，按販入價格轉販賣予
      己○○之理，是被告乙○○主觀上確有營利之意圖，客觀
      上亦有獲利之事實，應堪認定。
    4.綜上所述，被告乙○○辯稱未販賣甲基安非他命予己○○
      云云，顯係卸責之詞，不足採信。本案事證明確，被告乙○○販賣第二級毒品甲基安非他命之犯行，堪予認定，應
  　　予依法論科。
三、論罪科刑之理由：
(一)按甲基安非他命係屬毒品危害防制條例第2條第2項第2款所
    列之第二級毒品，依法不得販賣、轉讓、持有。又安非他命
    類(Amphetamine-like)藥品，前經行政院衛生署於69年12月
    8日以衛署藥字第301124號公告禁止輸入、製造、販賣，而
    屬於藥事法第22條第1款所規定之禁藥，並經該署於75年7月
    11日以衛署藥字第597627號公告，安非他命類 (Amphetamin
    e-like)藥品包括Amphetamine、Dexamphetamine、Methamph
    etamine與其衍生物之鹽類及製劑，一概禁止使用，復經同
    署於79年10月9日以衛署藥字第904142號公告列入麻醉藥品
    管理條例第2條第4款所定「化學合成麻醉藥品」管理，並禁
    止於醫療上使用，故甲基安非他命 (Methamphetamine)其性
    質上仍不失為禁藥，不因列入「化學合成類麻醉藥品」管理
    ，而有所變異，自不得非法持有及轉讓。次按藥事法第83條
    第1項轉讓禁藥罪之法定刑為7年以下有期徒刑，得併科5,00
    0,000元以下罰金，較毒品危害防制條例第8條第2項轉讓第
    二級毒品罪之法定刑為6個月以上5年以下有期徒刑，得併科
    700,000元以下罰金為重，再者，藥事法第83條第1項係於93
    年4月21日修正公布，同年月23日施行，為毒品危害防制條
    例之後法，而毒品之範圍尚包括影響精神物質與其製品，而
    藥事之管理，非僅止於藥品之管理。又毒品未必係經公告之
    禁藥，禁藥亦未必為毒品，是毒品危害防制條例與藥事法二
    者，並無必然之特別法與普通法關係，故除有轉讓之第二級
    毒品達毒品危害防制條例第8條第6項之一定數量，經依法加
    重後之法定刑較藥事法第83條第1項之法定刑為重之情形外
    ，因藥事法第83條第1項為後法，且為重法，應優先適用藥
    事法處罰。被告丁○○轉讓甲基安非他命之數量，並無證據
    可資證明已超過行政院依毒品危害防制條例第8條第6項頒訂
    之「轉讓持有毒品加重其刑之數量標準」第2條第2項規定之
    淨重10公克之數量，依罪疑惟輕，應從被告有利認定，認為
    被告丁○○所轉讓甲基安非他命，未達該加重處刑標準，而
    非成立毒品危害防制條例第8條第6項、第2項之罪。
(二)又按刑法於94年2月2日修正公佈，於95年7月1日修正施行。
    基於刑罰公平原則之考量，杜絕僥倖之犯罪心理，並避免易
    致鼓勵犯罪之誤解，已刪除第56條連續犯之規定。而刑法上
    所謂集合犯是指立法者所制定之犯罪構成要件中，本就預定
    有數個同種類之行為將反覆實行之犯罪而言，是將各自實現
    犯罪構成要件之多數行為，解釋為集合犯，而論以一罪。是
    以對於集合犯，必須從嚴解釋，以符合立法者之意向。又依
    刑法第56條修正理由之說明，謂「對繼續犯同一罪名之罪者
    ，均適用連續犯之規定論處，不無鼓勵犯罪之嫌，亦使國家
    刑罰權之行使發生不合理之現象。」、「基於連續犯原為數
    罪之本質及刑罰公平原則之考量，爰刪除有關連續犯之規定
    」等語，即係將本應各自獨立評價之數罪，回歸本來就應賦
    予複數法律效果之原貌。因此，就刑法修正施行後多次販賣
    毒品之犯行，採一罪一罰，始符合立法本旨。
(三)核被告丁○○施用第二級甲基安非他命後並轉讓甲基安非他
    命予共同被告乙○○、戊○○輪流施用之所為，係犯毒品危
    害防制條例第10條第2項之施用第二級毒品罪及藥事法第83
    條第1項之轉讓禁藥罪；被告乙○○上開販賣甲基安非他命
    予己○○之所為，均係犯毒品危害防制條例第4條第2項販賣
    第二級毒品罪。被告丁○○為供已施用而於施用前持有第二
    級毒品之低度行為，為其施用之高度行為所吸收；又轉讓前
    持有亦屬第二級毒品之甲基安非他命之低度行為，應為轉讓
    禁藥甲基安非他命之高度行為吸收，均不另論罪。起訴書犯
    罪事實欄就被告丁○○提供第二級毒品甲基安非他命與乙○○、戊○○輪流施用之犯行，雖於所犯法條欄漏載起訴法條
    ，惟既經檢察官起訴，本院自得就被告丁○○此被起訴之犯
    罪事實予以審理。被告丁○○所犯上開2罪，犯意各別，構
    成要件互異，應予分論併罰。被告乙○○先後4次販賣甲基
    安非他命之行為，犯罪時間均係於95年7月1日刑法修正施行
    後，則適用修正後刑法規定，應屬犯意各別，應予分論併罰
    。
(四)被告丁○○有如犯罪事實欄所載論罪科刑執行情形，有卷附
    臺灣高等法院被告前案紀錄表1份可按，其受有期徒刑執行
    完畢後5年以內再故意犯本案法定刑為有期徒刑之罪，為累
    犯，應依刑法第47條第1項規定加重其刑。
(五)爰審酌被告丁○○前經強制戒治之機會，猶因施用甲基安非
    他命再犯本罪，顯未衷心悛悔，漠視法令禁制，恣意濫用藥
    品，又轉讓禁藥毒品，殘害自身及他人身心健康至鉅，並嚴
    重危害社會秩序；被告乙○○販賣毒品戕害人身心健康，對
    社會所生危害程度非輕，犯罪後猶矢口否認犯行，態度不佳
    ，惟兼衡其販賣數量不多，所得微薄，及被告2人素行、犯
    罪之動機、目的、所生危害等一切情狀，分別量處如主文所
    示之刑，並就被告2人犯行分別定其應執行之刑。
(六)沒收部分：
    1.扣案白色結晶體6包送驗結果，係屬第二級毒品甲基安非
      他命(驗前總毛重2.34公克，驗前淨重0.9公克，取0.08公
      克鑑定用罄，驗餘淨重合計0.82公克)，有該局96年7月20
      日刑鑑字第0960097584號鑑定書見(偵字第1337號卷第117
      頁)在卷可稽，係屬違禁物，不問屬於犯人與否，應依毒
      品危害防制條例第18條第1項前段之規定，宣告沒收銷燬
      之。而鑑驗耗損之甲基安非他命0.08公克，既已滅失，爰
      不另行諭知沒收銷燬。包裹上開甲基安非他命之包裝袋6
      個(總重1.44公克)，均係用於包裹毒品，防止其裸露、逸
      出及受潮，便於攜帶施用，且鑑定機關鑑定時既將上開包
      裝袋與甲基安非他命分別秤重，有上開鑑定書1紙可佐，
      足認上開包裝袋與上開甲基安非他命並無不可析離之關係
      ；又扣案之吸食器1組、塑膠小鏟1支、玻璃球1個，客觀
      上難認係專供施用毒品之器具，惟既係被告丁○○所有供
      施用第二級毒品甲基安非他命所用之物，業經被告供承在
      卷，均應依刑法第38條第1項第2款之規定宣告沒收。
    2.又毒品危害防制條例第19條第1項規定，犯販賣毒品罪者
      ，其犯罪所得之財物均沒收之，如全部或一部不能沒收時
      ，追徵其價額或以其財產抵償之。係採義務沒收主義。故
      販賣毒品所得之對價，不問其中成本若干，利潤多少，均
      應全部諭知沒收，貫徹政府查禁煙毒之決心，以符立法本
      旨(最高法院91年度臺上字第2419號判決意旨參照)。本案
      被告乙○○因販賣甲基安非他命所得之對價共為4,000元
      ，雖未扣案，依上開說明，仍應依毒品危害防制條例第19
      條第1項之規定宣告沒收，如全部或一部不能沒收時，以
      其財產抵償之。
    3.至於扣案搭配門號0000000000號行動電話，雖係被告丁○○所使用，為非其所有之物，且查無積極證據足認上開行
      動電話係屬被告丁○○供犯本案或因本案犯罪所得之物，
      亦非屬違禁物；又扣案FM2藥丸2顆，無從認定與本案有關
      ，爰不予宣告沒收。
貳、無罪部分：
一、公訴意旨略以：(一)被告丁○○意圖營利，基於販賣第二級毒
    品甲基安非他命牟利之犯意，分別於96年5月中旬某日及同
    年月下旬某日，在被告乙○○所經營之紅璦小吃部內，各以
    5,000元之價格，販賣1.6公克之甲基安非他命予被告乙○○
    2次。(二)被告丁○○又於不詳時地購入甲基安非他命淨重3.0
    8公克後，於同年月30日下午某時許，在臺東縣臺東市○○
    路147號假期飯店205號房內，將2包甲基安非他命(淨重合計
    2.18公克)交予被告乙○○，要求被告乙○○以1萬元之價格
    轉賣，賣完後再將所得款項交回，嗣為警於96年5月31日下
    午4時45分許，在紅璦小吃部查獲上情，扣得被告乙○○持
    有之甲基安非他命9包(驗前淨重合計2.18公克，驗餘淨重合
    計2.1公克)，復於同日晚上8時30分許，在臺東縣臺東市○○路○段某小吃店前，自丁○○之皮包內扣得甲基安非他命6
    包 (驗淨重合計0.9公克，驗餘淨重合計0.82公克)。因認被
    告丁○○涉犯毒品危害防制條例第4條第2項販賣第二級毒品
    罪嫌云云。
二、按犯罪事實應依證據認定之，無證據不得認定犯罪事實；不
    能證明被告犯罪者，應諭知無罪之判決，刑事訴訟法第154
    條第2項、第301條第1項分別定有明文。次按認定犯罪事實
    所憑之證據，其為訴訟上之證明，須於通常一般之人均不致
    有所懷疑，而得確信其為真實之程度者，始得據為有罪之認
    定；認定不利於被告之事實，須依積極證據，苟積極證據不
    足為不利於被告事實之認定時，即應為有利於被告之認定，
    更不必若何有利之證據 (最高法院著有76年度臺上字第4986
    號、30年上字第816號判例可資參照)。又刑事訴訟法第161
    條第1項規定：檢察官就被告犯罪事實，應負舉證責任，並
    指出證明之方法。因此，檢察官對於起訴之犯罪事實，應負
    提出證據及說服之實質舉證責任。倘其所提出之證據，不足
    為被告有罪之積極證明，或其指出證明之方法，無從說服法
    院以形成被告有罪之心證，基於無罪推定之原則，自應為被
    告無罪判決之諭知。
三、公訴意旨認被告丁○○涉有上開罪嫌，乃以證人即共同被告
    乙○○、證人庚○○於警詢、偵訊時之證述及扣案分別由被
    告丁○○及乙○○持有之甲基安非他命淨重合計3.08公克為
    其論罪之依據。訊之被告丁○○堅詞否認有何販賣第二級毒
    品甲基安非他命之犯行，辯稱：伊未於96年5月中旬及5月下
    旬販賣甲基安非他命給乙○○，亦未於96年5月30日下午在
    假期飯店賣1萬元安非他命給乙○○，96年5月31日被警察查
    獲的6包安非他命，有5包是乙○○掉落或放在假期飯店房間
    化妝台，另外1大包是伊自己在施用的等語。經查：
(一)按刑事訴訟法第156條第2項規定：「被告或共犯之自白不得
    作為有罪判決之唯一證據，仍應調查其他必要之證據，以察
    其是否與事實相符。」其立法意旨乃在防範被告自白之虛擬
    致與真實不符，故對自白在證據上之價值加以限制，明定須
    藉補強證據以擔保其真實性。又利用共同被告之共犯或非共
    同被告之共犯之自白或其他不利於己之陳述，為認定被告犯
    罪之證據，不特與利用被告自己之自白作為其犯罪之證明同
    有自白虛偽性之危險，亦不免有嫁禍於被告而為虛偽供述之
    危險，自亦不得以其自白或不利於己之陳述作為被告有罪判
    決之唯一證據，仍應調查其他補強證據，以察其是否與事實
    相符，而犯毒品危害防制條例第4條第1項至第3項、第5條第
    1項至第3項、第6條第1項至第3項、第7條第1項至第3項、第
    8條第1項至第3項、第10條或第11條第1、2項之罪，供出毒
    品來源，因而破獲者，得減輕其刑，同條例第17條定有明文
    ，則施用毒品之人，如供出毒品來源因而破獲，既得藉以邀
    求寬典減輕其刑，為擔保其所為不利於對向共犯之陳述之真
    實性，尤應有足以令人確信其陳述為真實之補強證據，始得
    據為不利被告之認定 (最高法院91年度臺上字第6085號判決
    意旨參照)。揆之前開最高法院判決意旨，並審酌證人即共
    同被告乙○○欲藉主動供出被告丁○○販賣第二級毒品甲基
    安非他命以求得減輕刑度等情，為擔保證人即共同被告乙○○所為不利於被告丁○○陳述之真實性，尤應有足以令人確
    信其陳述為真實之補強證據，始得據為不利本案被告丁○○
    之認定，先予敘明。
(二)就公訴意旨認被告丁○○於96年5月中旬某日及5月下旬某日
    販賣甲基安非他命予共同被告乙○○部分：
    1.共同被告乙○○於96年5月31日警詢時供稱：伊共向綽號
      鴨肉之男子 (即被告丁○○)買過3次安非他命，3千元至1
      萬元不等云云(見臺東縣警察局東警刑偵字第00960068034
      號卷第2頁)；於96年6月8日偵訊時以證人身分證稱：伊向
      丁○○買過3次，第1次是半個月前，是伊打電話叫丁○○
      到伊店裡將5千元的安非他命交給伊，第2次是約10天後，
      伊也是先打電話給丁○○叫他到伊店裡向丁○○買5千元
      的安非他命云云(見偵字第1321號卷第27頁至第29頁)；於
      96年8月10日起訴移送本院訊問時供稱：丁○○只有96年5
      月29日下午在假期飯店賣5,000元安非他命給伊1次云云 (
      見本院卷第39頁至第40頁)；於本院審理時以證人身分證
      稱：伊向丁○○購買甲基安非他命2次，第1次為96年5月
      中旬某日在鹿野伊經營之紅璦小吃店裡，伊不知道丁○○
      的電話，伊叫庚○○打電話給丁○○說伊要跟丁○○買第
      二級毒品甲基安非他命，沒有講說要買多少錢，只是說要
      找丁○○，約隔1個多小時丁○○才來，伊買5千元，第2
      次即96年5月31日被查獲該次，是在飯店裡面買5千元，丁○○給伊1大包甲基安非他命。其他的毒品都是伊跟另外
      一個人買的云云(見本院卷第313頁至第316頁)。綜觀共同
      被告乙○○歷次所述內容，就其向被告丁○○購買甲基安
      非他命之次數及購買金額等交易重要事項，前後反覆不一
      ，而有顯著差異，已難輕信。
    2.又就向被告丁○○購買甲基安非他命之方式，共同被告乙○○於偵訊時先供稱伊係以所有門號0000000000號行動電
      話撥打丁○○使用之門號0000000000號行動電話向丁○○
      購買毒品，惟經檢察官提示調閱其所使用門號0000000000
      號電話通聯紀錄(見偵字第1321號卷第49頁至第51頁)，並
      告以96年5月中旬並無其以該行動電話與丁○○聯繫之通
      聯紀錄後，即改稱該門號因未繳電話費而遭斷話，伊可能
      是叫庚○○打電話給丁○○到伊店裡，伊叫庚○○叫丁○○至伊店裡2次，2次都有拿到毒品云云 (見偵字第1321號
      卷第59頁至第60頁)，然證人庚○○僅於96年5月27日至29
      日間某日(於本院審理時則明確證述是乙○○生日過後)，
      曾經受乙○○之託打電話給丁○○，要丁○○至紅璦小吃
      部1次，不清楚是為何事，且該次並未看見丁○○交付甲
      基毒品安非他命予乙○○等情，已據證人庚○○於偵訊及
      本院審理時證述明確 (見偵字第1337號卷第93頁、本院卷
      第322頁至第324頁)，與共同被告乙○○所述顯然不符。
      是證人庚○○上揭證述內容，未能佐證共同被告乙○○所
      述被告丁○○販賣交付甲基安非他命之事實。而共同被告
      乙○○於偵查及本院審理中之供述既有如前所述之瑕疵存
      在，即無從遽信為真實，自難為不利於被告丁○○之認定
      。
    3.至於證人庚○○雖亦證稱該次丁○○到紅璦小吃部後，有
      問伊要不要買毒品云云 (見偵字第1337號卷第93頁、本院
      卷第324頁)，證人庚○○此部分所述縱認屬實，然就丁○○當時持有之安非他命數量及用途，證人庚○○於偵訊時
      證述：丁○○拿出一個夾鏈袋裡面有白色透明的安非他命
      ，不到1公克，但有超過0.5公克，伊說不要，乙○○就跟
      丁○○在車上吸食安非他命等語 (見偵字第1337號卷第93
      頁)；於本院審理時證稱：伊看到丁○○拿出一小包夾鏈
      袋裝的安非他命，以伊的經驗該小包安非他命一次就可以
      吸完，伊沒看到其他的毒品等語(見本院卷第327頁至第32
      9頁)。則被告丁○○所持之甲基安非他命既經與共同被告
      乙○○當場施用完畢，如何再販賣予乙○○，且證人庚○○證述所見被告丁○○持有之安非他命重量與共同被告乙○○所述被告丁○○販賣與其之數量亦不相符，自不得遽
      此推論被告丁○○該次即有販賣甲基安非他命予共同被告
      乙○○之事實。
(三)就公訴意旨認被告丁○○販入3.08公克甲基安非他命後，於
    96年5月30日下午在假期飯店販賣予共同被告乙○○部分：
    1.查警方於96年5月31日下午4時45分許，因共同被告乙○○
      另犯竊盜案件執行拘提時，在紅璦小吃部扣得乙○○持有
      之白色結晶體9包，經送請內政部警政署刑事警察局鑑定
      結果，均為白色結晶體，外觀型態均相似，隨機抽取其中
      1包鑑定，檢出二級毒品甲基安非他命成分(Methamphetam
      ine)，驗前總毛重4.07公克，空包裝塑膠袋總重1.89公克
      (驗前淨重合計2.18公克，取0.08公克鑑定用罄，驗餘淨
      重合計2.1公克)；又警方於同日晚間8時30分許在被告丁○○之皮包內扣得丁○○持有之白色結晶體6包送請內政
      部警政署刑事警察局鑑驗，鑑定結果均為白色結晶體，外
      觀型態均相似，驗前總毛重2.34公克，空包裝塑膠袋總重
      1.44公克(驗前淨重0.9公克，取0.08公克鑑定用罄，驗餘
      淨重0.82公克)，隨機抽取其中1包鑑定，檢出二級毒品甲
      基安非他命成分 (Methammphetamine)，分別有該局96年7
      月18日刑鑑字第0960097583號鑑定書 (見偵字第1321號卷
      第108頁)、96年7月20日刑鑑字第0960097584號鑑定書(見
      偵字第1337號卷第117頁)在卷可徵，此固足徵被告丁○○
      、乙○○分別持有第二級毒品甲基安非他命之事實。
    2.惟共同被告乙○○就扣案其所持有之9包甲基安非他命雖
      供稱係被告丁○○於96年5月30日下午在假期飯店205號房
      內所交付，要其以1萬元之價格轉賣云云，已據被告丁○○予以否認，而依共同被告乙○○於96年5月31日警詢時
      供稱：扣案9包毒品是向1名綽號鴨肉(即丁○○)男子購買
      的，是於昨日下午5時左右在假期飯店205室，以1萬元向
      他購買云云(見臺東縣警察局東警刑偵字第00960068034號
      卷第2頁)；於同日檢察官偵訊時則供稱：扣案9包安非他
      命是前天丁○○打伊手機問伊要不要買安非他命，昨天晚
      上5、6點丁○○拿來店裡寄放伊這邊，總共給伊10包，叫
      伊幫他賣，賣完後再把錢給他云云(見偵字第1321號卷第9
      頁)；於96年6月8日偵訊時以證人身分證稱：5月30日在假
      期飯店丁○○給伊8包1千元及1包5千元的安非他命；嗣則
      改稱5月30日丁○○是給伊2包5千元的安非他命，被查獲
      當天早上，丁○○到伊店裡，叫伊分裝那包5千元的安非
      他命，伊就分成8包云云(見偵字第1321號卷第27頁至第29
      頁)；於96年6月20日復供稱：5月30日向丁○○拿的毒品
      ，伊想不起來何時在丁○○面前分裝，但不是被查獲當天
      分裝的云云 (見偵字第1321號卷第60頁)；於96年7月20日
      本院延押訊問時供稱：扣案9包安非他命是向丁○○以5千
      元買的云云(見96年度偵聲字第60號卷第14頁)；於起訴移
      送本院訊問時供稱：伊不止跟丁○○購買，也有跟中華路
      綽號「阿輝」的購買，扣案9包安非他命，伊跟丁○○買1
      大包，其餘8包是跟「阿輝」購買的云云(見本院卷第39頁
      至第40頁)；於本院準備程序時供稱：丁○○於96年5月30
      日在假期飯店拿2包安非他命給伊，伊在當天晚上將該2包
      安非他命分裝成9小包，以方便施用云云 (見本院卷第103
      頁)；於本院審理時以證人身分證稱：96年5月31日被查獲
      該次，是在飯店裡面買5千元，但伊沒有給丁○○錢，丁○○給伊1大包甲基安非他命，當時戊○○在場。其他的
      毒品都是伊跟另外一個人買的云云(見本院卷第313頁至第
      316頁)，就其向被告丁○○購買甲基安非他命之地點、數
      量、購買金額等交易重要事項前後反覆不一，甚至翻易其
      詞，供稱部分係另向他人購買，所述自難輕信。
    3.而共同被告乙○○於96年5月28日下午3時許，與王榮輝、
      丁○○到臺東市豐源橋附近向梁清輝購買5千元安非他命
      ，其後並與丁○○、王榮輝一同吸食之情，業據共同被告
      乙○○於偵訊時自承在卷(見偵字第1321號卷第61頁)，核
      與被告丁○○於偵訊時 (見偵字第1337號卷第84頁至第85
      頁)、證人王榮輝於警詢時 (見偵字第1321號卷第66頁)證
      述情節一致，應堪屬實，堪見共同被告乙○○確有購買毒
      品之來源，其持有甲基安非他命自難遽認係被告丁○○所
      販賣。況被告丁○○倘係被告乙○○購買甲基安非他命來
      源之一，乙○○竟帶同丁○○去向另一來源購買毒品，此
      舉殊難想像，亦與常情有違。
    4.再者，96年5月30日下午與共同被告乙○○同至假期飯店
      205號房之證人戊○○於偵訊時及本院審理時亦證述並該
      日未看見丁○○有交付甲基安非他命予乙○○等語 (見偵
      字第1321號卷第72頁、本院卷第330頁至第331頁)，亦未
      能佐證共同被告乙○○所述被告丁○○販賣交付甲基安非
      他命之事實，自難以共同被告乙○○前後不一之單一證述
      內容，即率以認定被告丁○○該日有販賣甲基安非他命之
      犯行。
(四)綜上所述，本案公訴人認定被告丁○○涉有起訴書所載販賣
    第二級毒品所憑之證據，均不足以使本院形成被告丁○○販
    賣甲基安非他命予共同被告乙○○之確信。此外，復查無其
    他積極證據足資證明被告丁○○有公訴人所指此部分之犯行
    ，不能證明犯罪，依刑事訴訟法第301條第1項規定，自應為
    被告丁○○此部分無罪之諭知。
參、不受理部分：
一、公訴意旨另以：被告丁○○於96年5月30日下午某時許，在
    臺東縣臺東市○○路147號假期飯店205號房內，將2包甲基
    安非他命(淨重合計2.18公克)交予被告乙○○，要求被告乙○○以1萬元之價格轉賣，被告乙○○隨即應允，並意圖販
    賣而持有該甲基安非他命，嗣為警於96年5月31日下午4時45
    分許，因被告乙○○另犯竊盜案件執行拘提時，在紅璦小吃
    部查獲上情，並扣得被告乙○○持有之甲基安非他命9包(驗
    前淨重合計2.18公克，驗餘淨重合計2.1公克)。因認被告乙○○涉犯毒品危害防制條例第5條第2項意圖販賣而持有第二
    級毒品罪嫌云云。
二、公訴意旨認被告乙○○涉有上開罪嫌，乃以被告乙○○於偵
    訊時自承扣案9包甲基安非他命係被告丁○○交伊幫忙販賣
    ，尚未賣出即為警查獲之供述及自被告乙○○所開設之紅璦
    小吃部查獲扣案9包甲基安非他命為其論罪之依據。訊之被
    告乙○○堅詞否認有何意圖販賣而持有扣案甲基安非他命之
    犯行，辯稱：是丁○○於96年5月30日在假期飯店拿2包甲基
    安非他命給伊，叫伊幫他賣，伊沒有答應幫他賣，伊自己也
    有施用甲基安非他命，伊當晚在紅璦小吃部分裝成9包，要
    方便施用等語。經查：
(一)警方於96年5月31日下午4時45分許，因被告乙○○另犯竊盜
    案件執行拘提時，在紅璦小吃部扣得被告乙○○持有之9包
    甲基安非他命，此固足徵被告乙○○確係持有第二級毒品甲
    基安非他命，然亦僅能證明警方查獲被告乙○○之際，被告
    乙○○持有該等違禁物此一客觀事實而已，而違禁物持有之
    狀態，並非必可推知持有之原因，依通常生活經驗，可能為
    單純持有或為施用而持有之靜態行為，苟無確切事證，甚難
    僅因持有毒品而率行臆測行為人係出於意圖販賣之主觀犯意
    。是被告乙○○內心主觀犯意為何，乃為本案爭點之所在，
    公訴人就被告乙○○如何變更其內心犯意為販賣舉證，始能
    以本罪相繩，不能單以扣案之毒品甲基安非他命，即當然推
    論被告乙○○有販賣之意圖。
(二)按被告之自白不得作為有罪判決之唯一證據，仍應調查其他
    必要之證據，以察其是否與事實相符，刑事訴訟法第156條
    第2項，有如前述，故附加於被告自白之佐證，亦須達於無
    合理懷疑之程度，且非只增加自白之可信性而已，仍須具備
    構成犯罪要件證實之獨立證據，亦即除自白外，仍應有足可
    證明犯罪之必要證據。本案被告乙○○雖於偵訊及本院審理
    時時固曾供述扣案9包甲基安非他命是丁○○給伊，叫伊幫
    他賣等語 (見偵查卷第11頁、本院卷第103頁)，惟亦辯稱伊
    並未同意販賣，且經被告丁○○否認在卷，關於被告乙○○
    此部分犯行，除其上開不利於己之陳述外，並無其他積極證
    據足資佐證，公訴人徒以上開扣案9包甲基安非他命在被告
    乙○○持有中，而推論被告乙○○係基於意圖販賣而持有，
    尚嫌率斷。
(三)被告乙○○於96年5月31日為警查獲時，坦認分別有於96年5
    月28日下午某時在紅璦小吃部與丁○○、王榮輝一同施用甲
    基安非他命、同年5月30日下午某時在假期飯店205號房內與
    丁○○、戊○○一同施用甲基安非他命、同年5月30日晚間8
    、9時許在紅璦小吃部施用甲基安非他命之行為(見偵字第13
    21號卷第9頁、第27頁至第28頁、第62頁)，核與證人王榮輝
    、戊○○證述情節相符(見偵字第1321號卷第66頁、第72頁)
    ，且經警採集其尿液檢體經送請慈濟大學濫用藥物檢驗中心
    以氣相層析質譜儀 (GC/MS)進行確認檢驗結果，呈甲基安非
    他命陽性反應，有臺東縣警察局刑事警察大隊偵三隊96年度
    查獲違反毒品危害防制條例案採驗尿液名冊、慈濟大學濫用
    藥物檢驗中心檢驗總表附卷足憑 (見偵字第1337號卷第77頁
    至第78頁)，參以警方並同時在被告乙○○開設之紅璦小吃
    部內查扣玻璃吸食器1支、塑膠吸管1支、塑膠小鏟1支、含
    殘渣夾鏈袋1個、空夾鏈袋15個，堪認被告乙○○辯稱其有
    施用甲基安非他命一節，確屬事實。而依行政院衛生署管制
    藥品管理局表示：依據「Clarke's Analysis of Drugs and
    Poisons」一書第3版文獻記述，甲基安非他命 (甲基安非他
    命鹽酸鹽)每日正常使用劑量從2.5至25毫克之間，其最低致
    死劑量為1公克。惟久用成癮者對該藥物產生耐藥性，其程
    度因個人體質、使用頻率與接觸時間之長短而異，可使其致
    死量增至數倍或10倍以上，有該局93年10月1日管檢字第093
    0009353號函可參，是不論被告乙○○施用甲基安非他命藥
    癮是否輕微，而查獲之甲基安非他命9包合計淨重僅2.18公
    克，尚屬少量，依前函所示該查獲之甲基安非他命亦僅能供
    正常人數日之施用量 (依正常人一天對於甲基安非他命之最
    低致死量計算)，而對施毒者而言，或因毒品來源不易、或
    考慮一次購足價格較低廉，而大量購買，並非不可能，故被
    告乙○○辯稱其持有甲基安非他命，係供自己施用而持有，
    即非不足採信。
(四)綜上所述，本案扣案之甲基安非他命，充其量只能證明被告
    乙○○持有甲基安非他命之實，不能資為被告乙○○係意圖
    販賣而持有之憑證，此外，復查無其他積極證據證明被告乙○○係由被告丁○○交付甲基安非他命後，於何時何地起意
    販賣而持有之，是被告乙○○意圖販賣而持有第二級毒品罪
    ，即屬不能證明。而依上開證據證據資料，被告乙○○辯稱
    持有上開甲基安非他命之目的係預備供己施用，並無供販賣
    之意圖等語，自足採憑。
三、按毒品危害防制條例第5條第2項之意圖販賣而持有第二級毒
    品罪，與同條例第11條第2項之持有第二級毒品罪，皆屬初
    始非以營利為目的而持有第二級毒品，為其基本犯罪事實，
    僅前者之罪係以有販賣之意圖而持有為其加重處罰之條件，
    該2罪均為法律規定應予評價處罰者，即令前者之罪與後者
    之罪在法律上之規範評價輕重容有不同，於訴訟法上仍不失
    為同一性之犯罪事實，故起訴之基本事實如已涵蓋持有第二
    級毒品之犯行，法院認定之事實又未軼出上開範圍，自應就
    其持有第二級毒品之犯行予以審理，併有同一行為禁止重複
    刑罰評價之適用 (最高法院89年度臺上字第2235號、96年度
    臺上字第6309號判決參照)。又起訴之程序違背規定者，應
    諭知不受理之判決；刑事訴訟法第303條第2款定有明文。
四、查被告乙○○於上開時、地持有第二級毒品甲基安非他命，
    其所為固應成立毒品危害防制條例第11條第2項之持有第二
    級毒品罪。然被告乙○○於96年2月8日因施用第二級毒品甲
    基安非他命，經臺灣臺東地方法院檢察署檢察官以96年度聲
    觀字第32號聲請本院於96年4月18日以96年度毒聲字第45號
    裁定送觀察、勒戒；又被告乙○○於96年5月31日為警查獲
    後，經警採集其等尿液檢體經送請慈濟大學濫用藥物檢驗中
    心以氣相層析質譜儀 (GC/MS)進行確認檢驗結果，呈甲基安
    非他命陽性反應，有臺東縣警察局刑事警察大隊偵三隊96年
    度查獲違反毒品危害防制條例案採驗尿液名冊、慈濟大學濫
    用藥物檢驗中心檢驗總表附卷足憑 (見偵字第1337號卷第77
    頁至第78頁)，基於保安處分執行其一原則，併予於同年7月
    20日入觀察勒戒處所執行觀察、勒戒，嗣因認有繼續施用傾
    向，復經本院於96年9月19日以96年度毒聲字第128號裁定令
    入戒治處所施以強制戒治，現仍執行強制戒治中等情，有臺
    灣高等法院被告前案紀錄表、本院96年度毒聲字第128號裁
    定在卷可參(見本院卷第373頁至第381頁)。是本案固不能證
    明被告乙○○係意圖販賣而持有上開9包甲基安非他命，惟
    被告乙○○為供施用而持有該甲基非他命，其持有甲基安非
    他命之低度行為，為其後施用之高度行為所吸收，而其施用
    毒品行為，依毒品危害防制條例第20條第2項、第23條第1項
    規定，應由檢察官在強制戒治期滿後為不起訴處分，檢察官
    就被告乙○○持有第二級毒品甲基安非他命之行為，自不得
    再行起訴，是公訴人此部分起訴，其起訴程序顯屬違背規定
    ，自應依刑事訴訟法第303條第1款規定為不受理判決之諭知
    。至於扣案之甲基安非他命9包及相關器具，基於無主刑即
    無從刑之主從不可分關係，且無從認公訴人有聲請單獨沒收
    違禁物之意旨，自無庸宣告沒收並銷燬之，附此敘明。
肆、應適用之法條：
    依刑事訴訟法第299條第1項前段、第301條第1項、第303條
    第1款，毒品危害防制條例第4條第2項、第10條第2項、第18
    條第1項前段、第19條第1項前段，藥事法第83條第1項，刑
    法第11條、第47條第1項、第38條第1項第2款、第51條第5款
    ，判決如主文。
本案經檢察官丙○○到庭執行職務。
中　　華　　民　　國　　96　　年　　12　　月　　18　　日
                  刑事第一庭審判長法  官  陳中和
                                  法  官  蔡玉雪
                                  法　官  簡芳潔
以上正本證明與原本無異。
如不服本判決應於收受本判決後10日內向本院提出上訴書狀；上
訴書狀應敘述具體理由。未敘述上訴理由者，應於上訴期間屆滿
後20日內向本院補提理由書狀（均須按他造當事人之人數附繕本
）。「切勿逕送上級法院」。
                                  書記官  尹玉琪
中　　華　　民　　國　　96　　年　　12　　月　　24　　日
附錄論罪科刑法條：
毒品危害防制條例第4條
製造、運輸、販賣第一級毒品者，處死刑或無期徒刑；處無期徒
刑者，得併科新臺幣1千萬元以下罰金。
製造、運輸、販賣第二級毒品者，處無期徒刑或7年以上有期徒
刑，得併科新臺幣7百萬元以下罰金。
製造、運輸、販賣第三級毒品者，處5年以上有期徒刑，得併科
新臺幣5百萬元以下罰金。
製造、運輸、販賣第四級毒品者，處3年以上10年以下有期徒刑
，得併科新臺幣3百萬元以下罰金。
製造、運輸、販賣專供製造或施用毒品之器具者，處1年以上7
年以下有期徒刑，得併科新臺幣1百萬元以下罰金。
前五項之未遂犯罰之。
毒品危害防制條例第10條
施用第一級毒品者，處6月以上5年以下有期徒刑。
施用第二級毒品者，處3年以下有期徒刑。
藥事法第83條
明知為偽藥或禁藥，而販賣、供應、調劑、運送、寄藏、牙保、
轉讓或意圖販賣而陳列者，處7年以下有期徒刑，得併科新臺幣5
百萬元以下罰金。
犯前項之罪，因而致人於死者，處7年以上有期徒刑，致重傷者
，處3年以上12年以下有期徒刑。
因過失犯第1項之罪者，處2年以下有期徒刑、拘役或科新臺幣30
萬元以下罰金。
第1項之未遂犯罰之。
